臺灣臺中地方法院刑事判決　　　　　　　94年度訴字第2085號
公　訴　人　臺灣臺中地方法院檢察署
被　　　告　甲○○
本院公設辯護人　賴忠杰
上列被告因毒品危害防制條例案件，經檢察官提起公訴（九十四
年度毒偵字第一六九一號、第二四○七號、第二九三二號），被
告於本院行準備程序時就被訴事實為有罪之陳述，經檢察官當庭
以言詞聲請以協商程序判決，本院受命法官聽取當事人意見後，
由本院合議庭裁定以簡式審判程序後，逕以協商程序判決如下：
    主    文
甲○○連續施用第一級毒品，累犯，處有期徒刑玖月；扣案之第
一級毒品海洛因拾貳包（送驗結果均含第一級第六項毒品海洛因
成分，其中貳包，合計淨重零點貳肆公克【空包裝重零點肆伍公
克】；另玖包，合計淨重零點肆柒公克【空包裝總重貳點貳壹公
克】；另壹包，淨重零點零伍公克【空包裝重零點參陸公克】）
，均沒收銷燬之；扣案之注射針筒貳拾伍支、杓子拾壹支，均沒
收。又連續施用第二級毒品，累犯，處有期徒刑伍月；扣案之第
二級毒品甲基安非他命伍包（其中壹小包【毛重零點貳公克】、
另肆小包【毛重壹點柒公克】），均沒收銷燬之；扣案之玻璃管
吸食器壹支，沒收之。應執行有期徒刑壹年；扣案之第一級毒品
海洛因拾貳包（送驗結果均含第一級第六項毒品海洛因成分，其
中貳包，合計淨重零點貳肆公克【空包裝重零點肆伍公克】；另
玖包，合計淨重零點肆柒公克【空包裝總重貳點貳壹公克】；另
壹包，淨重零點零伍公克【空包裝重零點參陸公克】）、第二級
毒品甲基安非他命伍包（其中壹小包【毛重零點貳公克】、另肆
小包【毛重壹點柒公克】），均沒收銷燬之；扣案之注射針筒貳
拾伍支、杓子拾壹支、玻璃管吸食器壹支，均沒收。
    犯罪事實及理由
一、犯罪事實：甲○○前於民國九十年間，因施用毒品案件，經
    本院以九十年度毒聲字第一二八號裁定送入觀察勒戒處所觀
    察勒戒，經評定認無繼續施用毒品傾向後，由臺灣臺中地方
    法院檢察署檢察官於九十年一月三十日，以九十年度毒偵字
    第二七六號為不起訴處分確定。復於九十二年間，因施用毒
    品案件，經本院於九十二年六月三十日以九十二年度毒聲字
    第一六五八號裁定送勒戒處所觀察勒戒後，認有繼續施用毒
    品傾向，復經本院於九十二年九月三十日以九十二年度毒聲
    字第二三九七號裁定送戒治處所強制戒治，於九十三年九月
    二十八日執行完畢，此部分經檢察官提起公訴後，，經本院
    於九十二年十一月七日以九十二年度訴字第二三二五號分別
    判處有期徒刑七月、五月，定應執行有期徒刑十一月確定，
    於九十三年十二月八日縮短刑期執行完畢。詎猶不知悔改，
    復基於施用第一級毒品海洛因及第二級毒品甲基安非他命之
    概括犯意，自九十四年一月間某不詳時間起，至同年五月二
    十三日不詳時間止，以約莫二天一次之頻率，連續在臺中縣
    大甲鎮○○路一五六巷二十一號住處，以針筒注射血管之方
    式施打海洛因；另於同年一月間某不詳時間起至同年五月二
    十二日不詳時間止，同在上址，以一天一次之頻率，將甲基
    安非他命置於玻璃球內，以火加熱燒烤再吸其煙氣之方式施
    用第二級毒品甲基安非他命。嗣於(1)九十四年三月十一日下
    午四時三十分許，經警持本院核發之搜索票，在上址執行搜
    索時，當場查獲海洛因二小包（送驗結果均含第一級第六項
    毒品海洛因成分，淨重○點二四公克【空包裝重○點四五公
    克】）、甲基安非他命一小包（毛重○點二公克）、及甲○
    ○所有供施用第一級毒品海洛因所用之注射針筒四支、杓子
    二支，(2)九十四年四月十五日晚間七時五十分許，經警持本
    院核發之搜索票，在上址執行搜索時，當場查獲海洛因九小
    包（送驗結果均含第一級第六項毒品海洛因成分，合計淨重
    ○點四七公克【空包裝總重二點二一公克】）、注射針筒二
    支，(3)九十四年五月二十三日上午十一時二十分許，經警取
    得甲○○之同意在臺中縣大甲鎮○○路七十三號大甲旅社五
    ０五室內搜索時，當場查獲海洛因一小包（送驗結果含第一
    級第六項毒品海洛因成分淨重○點○五公克【空包裝重○點
    三六公克】）、甲基安非他命四小包（毛重１點７公克）、
    注射針筒十九支、玻璃管一支、杓子九支。
二、案經臺中縣警察局大甲分局報告臺灣臺中地方法院檢察署檢
    察官偵查後提起公訴，復經檢察官聲請改依協商程序而為判
    決。
三、理  由
（一）證據：
  １、被告甲○○於本院審理時之自白及認罪之陳述。
  ２、詮昕科技股份有限公司九十四年三月二十三日、同年四月
      二十二日、同年六月二日濫用藥物尿液檢驗報告各一紙。
　３、扣得之第一級毒品海洛因十二包（送驗結果均含第一級第
  　　六項毒品海洛因成分，其中二包，合計淨重○點二四公克
   　 【空包裝重○點四五公克】；另九包，合計淨重○點四七
      公克【空包裝總重二點二一公克】；另一包，淨重○點○
      五公克【空包裝重○點三六公克】），有法務部調查局九
      十四年五月十七日調科壹字第120015762 號、九十四年六
      月二十四日調科壹字第120015984號、九十四年七月十五
      日調科壹字第120016209號毒品鑑定通知書各一紙，在卷
      可考。
　４、扣得之第二級毒品甲基安非他命五小包，其中一小包（毛
      重○點二公克）、四小包（毛重一點七公克）；及被告甲
      ○○所有供施用第一級毒品海洛因所用之注射針筒二十五
      支、杓子十一支及供施用第二級毒品甲基安非他命所用之
      玻璃管吸食器一支足參。
（二）核被告甲○○所為係犯毒品危害防制條例第十條第一項之
      施用第一級毒品罪、及同條第二項之施用第二級毒品罪。
      被告甲○○持有第一級毒品海洛因及第二級毒品甲基安非
      他命後，進而施用，其持有之低度行為應為施用之高度行
      為所吸收，不另論以持有第一級毒品罪及持有第二級毒品
      罪。另被告先後多次施用第一級毒品海洛因及施用第二級
      毒品甲基安非他命之犯行，均分別於緊接之時間，各以相
      同之方法為之，自均各觸犯構成要件相同之罪，顯各係基
      於概括犯意為之，均應依連續犯之規定論以一罪，並分別
      依法加重其刑。又被告所犯上開二罪，則犯意各別，行為
      互殊，罪名不同，應分論併罰。被告曾於九十二年間因違
      毒品危害防制條例案件，經本院於九十二年十一月七日以
      九十二年度訴字第二三二五號分別判處有期徒刑七月、五
      月，定應執行有期徒刑十一月確定，於九十三年十二月八
      日縮短刑期執行完畢等情，有臺灣高等法院被告全國前案
      紀錄表、臺灣臺中地方法院檢察署刑案資料查註紀錄表各
      一份在卷可按，其受有期徒刑之執行完畢，五年以內再犯
      本件有期徒刑以上之罪，均為累犯，依法分別遞加重其刑
      。至扣得之第一級毒品海洛因十二包（送驗結果均含第一
      級第六項毒品海洛因成分，其中二包，合計淨重○點二四
      公克【空包裝重○點四五公克】；另九包，合計淨重○點
      四七公克【空包裝總重二點二一公克】；另一包，淨重○
      點○五公克【空包裝重○點三六公克】）；又扣得之第二
      級毒品甲基安非他命五小包，其中一小包（毛重○點二公
      克）、另四小包（毛重一點七公克），分別係毒品危害防
      制條例第二條第二項第一、二款所定之第一、二級毒品，
      屬違禁物，不問是否為被告所有，均應依毒品危害防制條
      例第十八條第一項前段之規定宣告沒收並銷燬之。另扣得
      之注射針筒二十五支、杓子十一支及供施用第二級毒品甲
      基安非他命所用之玻璃管吸食器一支，分別係被告甲○○
      所有供施用第一級毒品海洛因、第二級毒品甲基安非他命
      所用之物，爰依刑法第三十八條第一項第二款規定，宣告
      沒收之。
四、本件經檢察官與被告於審判外達成協商之合意且被告已認罪
，其合意內容為：
（一）被告甲○○就連續施用第一級毒品海洛因之部分，願受科
      刑範圍為有期徒刑九月，另連續施用第二級毒品甲基安非
      他命部分，願受有期徒刑五月宣告，前開二罪願合併定應
      執行有期徒刑一年。
（二）經查，上開協商合意並無刑事訴訟法第四百五十五條之四
      第一項所列情形之一，檢察官聲請改依協商程序而為判決
      ，本院爰不經言詞辯論，於協商合意範圍內為協商判決，
      合予敘明。
五、依刑事訴訟法第四百五十五條之四第二項、第四百五十五條
    之八、第四百五十五條之十一第二項、第四百五十四條，毒
    品危害防制條例第十條第一項、第二項、第十八條第一項前
    段，刑法第十一條、第五十六條、第四十七條、第三十八條
    第一項第二款、第五十一條第五款，判決如主文。
六、本判決除有刑事訴訟法第四百五十五條之四第一項第一款、
    第二款、第四款、第六款、第七款所定情形之一，或違反同
    條第二項規定者外，不得上訴。
七、如有上開得上訴之情形，得自收受判決送達之日起十日內，
    向本院提出上訴書狀，上訴於第二審法院。
中　  華  　民  　國　  九十四  　年　  七　月 三十一 日
                        臺灣臺中地方法院刑事第十二庭
                            法　官  劉  兆  菊
以上正本證明與原本無異。
　　　　　　　　　　　　　　書記官  孫  立  文
中　  華  　民  　國　  九十四  　年　  七　月 三十一 日
附錄犯罪科刑法條
毒品危害防制條例第十條
施用第一級毒品者，處六月以上五年以下有期徒刑。
施用第二級毒品者，處三年以下有期徒刑。
